【裁判字號】    97,消債更,140
【裁判日期】    970714
【裁判案由】    更生事件
【裁判全文】
臺灣屏東地方法院民事裁定           97年度消債更字第140號
聲  請  人
即債 務 人  甲○○
                    國民
上列當事人聲請消費者債務清理事件，本院裁定如下：
    主  文
債務人甲○○自中華民國九十七年七月十四日十二時起開始更生
程序。
命司法事務官進行本件更生程序。
    理  由
一、按債務人不能清償債務或有不能清償之虞；且無擔保或無優
    先權之債務總額未逾新臺幣一千二百萬元者，於法院裁定開
    始清算程序或宣告破產前，得向法院聲請更生；又法院開始
    更生程序之裁定，應載明其年、月、日、時，並即時發生效
    力，消費者債務清理條例第3 條、第42條第1 項、第45條第
    1 項分別定有明文。次按法院裁定開始更生或清算程序後，
    得命司法事務官進行更生或清算程序，必要時得選任律師、
    會計師或其他適當之自然人或法人一人為監督人或管理人，
    同條例第16條第1 項亦有明文。
二、債務人聲請意旨略以：其就新臺幣（下同）1,390,703 元債
    務有不能清償之情事，曾於96年間以書面向最大債權金融機
    構台北富邦銀行請求依「中華民國銀行公會會員辦理消費金
    融案件無擔保債務協商機制」共同協商債務清償方案，嗣協
    商成立，約定自96年2 月起依年利率百分之10計息，分80期
    ，每月應繳金額為23,887元。債務人在統聯客運公司擔任國
    道駕駛員工作，雖月薪5 萬多元，惟因離婚後須獨力扶養三
    名未滿10歲之子女與年邁之父母，且債務人因工作關係，須
    將三名幼年子女課後安置在安親班及補習班以便照顧，致增
    加生活支出，履行協商顯有重大困難，而此並非債務人主觀
    上惡意不履行協商，實係客觀上確有不可歸責於債務人之事
    由。又其無擔保或無優先權之債務總額未逾1,200 萬元，復
    未經法院裁定開始清算程序或宣告破產，爰向本院聲請更生
    等語。
三、經查債務人所主張之上開事實，業據其提出與所述相符之債
    權人清冊、協商成立協議書影本、薪資單、財政部台灣省南
    區國稅局94、95年度綜合所得稅各類所得暨財產歸屬資料清
    單、戶籍謄本、財團法人金融合徵信中心當事人查詢個人資
    料（信用報告）回覆書及學費繳費單據等件為證；且查債務
    人之前妻葉嘉玲96年度所得僅10,000元等情，有本院職權調
    取其稅務所得明細附卷可稽，衡情應非能分擔子女之扶養費
    ，債務人上述主張應堪信實。是以，如以內政部社會司所訂
    台灣省每人每月最低生活費9,829 元為準，債務人每月所得
    扣除協商約定應繳之金額23,887元後，尚不足以支應其與父
    母及獨力扶養之三名子女之生活費用，難認其不能履行協商
    係有可歸責之事由，而其名下復無土地、房屋或其他有變現
    價值之動產可資為清償之憑藉，復查無消費者債務清理條例
    第6 條第3 項、第8 條或第46條各款所定駁回更生聲請之事
    由存在，則債務人聲請更生，應屬有據，爰裁定如主文第一
    項所示，並命司法事務官進行本件更生程序。
中    華    民    國    97    年    7     月    14    日
                        民事庭法官  孫  國  禎
正本係照原本作成。
本裁定不得抗告。
本裁定公告日期為民國97年7月14日上午11時10分
                        法院書記官  徐  建  功
中    華    民    國    97    年    7     月    14    日


司法院資訊處製作；財團法人民間司法改革基金會備份。
